【裁判字號】    97,抗,74
【裁判日期】    970314
【裁判案由】    本票裁定
【裁判全文】
臺灣臺中地方法院民事裁定  97年度抗字第74號
抗  告  人  甲○○
相  對  人  三信商業銀行股份有限公司
法定代理人  乙○○
上列當事人間聲請本票准許強制執行事件，抗告人對於中華民國
97年1月22日本院簡易庭所為之裁定（97年度票字第1089號）提
起抗告，本院合議庭裁定如下：
    主  文
抗告駁回。
抗告程序費用新臺幣壹仟元由抗告人負擔。
    理  由
一、按本票載明免除作成拒絕證書，則執票人聲請裁定准予強制
    執行時，毋庸提出已為付款提示之證據，故本票發票人對於
    執票人主張未為提示者，應負舉證之責任，此觀票據法第
    124條準用第95條但書之規定自明（最高法院84年度台抗字
    第22號裁判可供參考）。又執票人依票據法第123條規定，
    向本票發票人行使追索權時，聲請法院裁定對發票人之財產
    強制執行者，係屬非訟事件，此項聲請之裁定，及抗告法院
    之裁定，僅依非訟事件程序，以審查強制執行許可與否，並
    無確定實體上法律關係存否之效力，而法院僅就本票形式上
    之要件是否具備予以審查，即為已足，至於當事人間實體上
    之爭執，應循訴訟程序以資解決，要非非訟裁定法院所得審
    酌（最高法院56年台抗字第714號、57年台抗字第76號判例
    意旨可資參照）。
二、本件相對人主張：伊執有抗告人於民國93年11月25日簽發
    免除作成拒絕證書之本票1紙，內載票面金額新台幣（下同
    ）60萬元，到期日未載，詎屆期提示後未獲清償，依票據法
    第123條規定聲請裁定許可強制執行等情，已據其提出本票
    一紙為證。原裁定予以准許，即無不合。抗告意旨略以：依
    票據法第122條第1項規定，見票後定期付款之本票，應由執
    票人向發票人為見票之提示，請其簽名，並記載見票字樣及
    日期。但相對人並未依法提示，於法不能直接聲請裁定。且
    原裁定主文所列金額44萬9千385元與事實不符，為此提起抗
    告等語。經查，依首揭說明，執票人即相對人聲請裁定准予
    強制執行時，自毋庸提出已為付款提示之證據，且抗告人就
    其主張相對人未為提示一節，應負舉證之責，抗告人就此並
    未舉證證明，是其抗告為無理由。又查抗告人上開主張金額
    不符即使屬實，亦僅係實體上之爭執，依前開說明，應由抗
    告人另行提起訴訟，以資解決，本件非訟程序不得加以審究
    ，仍應為許可強制執行之裁定。是以本件抗告為無理由，應
    予駁回。
三、據上論結，本件抗告為無理由，依非訟事件法第46條、第21
    條第2項、第24條第1項，民事訴訟法第495條之1第1項、第
    449條第1項、第78條，裁定如主文。
中    華    民    國    97    年    3     月    14    日
                 民事第一庭    審判長法官  蔡王金全
                               法      官  卓進仕
                               法      官  陳學德
正本係照原本作成。
不得再抗告。
中    華    民    國    97    年    3    月     14    日
                                書記官     何惠文


司法院資訊處製作；財團法人民間司法改革基金會備份。
